臺灣橋頭地方法院刑事判決　　　　　　110年度簡上字第160號
上　訴　人
即　被　告　吳明宗



上列上訴人即被告因違反毒品危害防制條例案件，不服本院橋頭
簡易庭中華民國110年7月30日110年度簡字第1020 號第一審簡易
判決（聲請簡易判決處刑案號：110年度偵字第3182 號），提起
上訴，本院管轄之第二審合議庭判決如下：
    主      文
上訴駁回。
    事實及理由
一、按被告於第二審經合法傳喚，無正當之理由不到庭者，得不
    待其陳述，逕行判決；又對於簡易判決處刑不服而上訴者，
    準用上開規定，刑事訴訟法第371條、第455條之1第3項分別
    定有明文。本件被告吳明宗於審理程序時，經本院合法傳喚
    ，無正當理由未到庭，且其現另案經臺灣橋頭地方檢察署通
    緝中，有本院送達證書、報到單、本院審判程序筆錄、個人
    基本資料查詢結果、臺灣高等法院在監在押全國紀錄表、通
    緝紀錄表各1份在卷可參（見本院卷第67頁至96頁），依上
    開說明，本院爰不待其陳述，逕為一造辯論判決，先予說明
    。
二、本件經本院審理結果，認第一審判決以被告犯毒品危害防制
    條例第11條第1項之持有第一級毒品罪，判處拘役30 日，如
    易科罰金，以新臺幣（下同）1000元折算1 日，其認事用法
    、量刑、沒收均無不當，應予維持，犯罪事實、證據及理由
    均引用第一審簡易判決書之記載（如附件）。
三、被告上訴狀並未記載任何理由。
四、上訴駁回的理由：
（一）被告於警詢、偵查均自白認罪（見警卷第9 頁至第14頁；
      偵卷第17頁至第18頁），核與證人張晉瑋於警詢、偵查中
      之證述相符（見警卷第47頁至第53頁；偵卷第59頁至第61
      頁），而扣案之毒品經送檢驗後，確係第一級毒品海洛因
      ，此有高雄市立凱旋醫院濫用藥物成品檢驗鑑定書1 紙附
      卷可佐（見偵卷第75頁），此外復有扣押物品目錄表、扣
      押物品清單各1份、現場照片、扣押物品照片各1張在卷可
      稽（見警卷第55頁至第63頁），故原審就事實認定部分並
      無違誤。
（二）按量刑之輕重，係事實審法院得依職權自由裁量之事項，
      茍已斟酌刑法第57條各款所列情狀而未逾越法定刑度，則
      不得遽指為違法；又刑罰之量定屬法院自由裁量之職權行
      使，但仍應審酌刑法第57條所列各款事由及一切情狀，為
      酌量輕重之標準，並非漫無限制，在同一犯罪事實與情節
      ，如別無其他加重或減輕之原因，下級法院量定之刑，亦
      無過重或失輕之不當情形，則上級法院對於下級法院之職
      權行使，原則上應予尊重（最高法院72年台上字第6696號
      判決、85年度台上字第2446號判決意旨參照）。由上可知
      法律固賦予法官量刑輕重之裁量權，但此項裁量權之行使
      ，並非得以任意或自由為之，仍應受一般法律原則之拘束
      ，必須符合法律授權之目的，並受法律秩序之理念、法律
      感情及慣例所規範，法官量刑權雖係受法律拘束之裁量原
      則，但其內涵仍將因各法官之理念、價值觀、法學教育背
      景之不同而異，是以自由裁量之界限仍難有客觀之解答，
      端賴法官於個案審判時，依個案事由加以審酌，若無裁量
      濫用情事，難謂有不當之處。
（三）查原審以毒品對於施用者之身心均有不良影響，被告僅為
      追求毒品所能帶來之欣快感，為供己施用而持有本件第一
      級毒品，其行為自屬不當，另考量被告前有違反毒品危害
      防制條例前科之素行，其持有第一級毒品之數量非多、期
      間不長，因此所生之社會危險性尚非甚重，其坦承犯行之
      犯後態度，與其自述國中畢業之教育程度、經濟生活狀況
      小康等一切情狀，量處拘役30日，並諭知如易科罰金，以
      1000元折算1 日折算標準。本院認原判決於量刑部分，已
      以被告責任為基礎，並審酌刑法第57條各款規定，就刑度
      詳為審酌並敘明理由，既未逾越法定刑度，亦未濫用自由
      裁量之權限，亦即合於法定刑之外部界限，復未逾自由裁
      量之內部界限，所為量刑核無不當或違法，且無輕重失衡
      情形，被告也沒有提出任何之理由可供本院參考，自不得
      遽指為違法。
（四）原審另就扣案物部分，認應依毒品危害防制條例第18條第
      1 項前段之規定，宣告沒收銷燬之，並認鑑定用罄之部分
      ，因已滅失，不另宣告沒收銷燬；包裝毒品之包裝袋1 只
      ，因與其上所殘留之毒品難以析離，亦無析離之實益與必
      要，應視同毒品，一併沒收銷燬之，經核亦無違誤。
（五）是綜上所述，原審並無違誤，被告提起上訴並無理由，應
      予以駁回。
據上論斷，應依刑事訴訟法第455條之1第1項、第3項、第368 條
、第371條、第373條，判決如主文。
本案經檢察官李奇哲聲請簡易判決處刑，被告上訴後，檢察官郭
郡欣到庭執行職務。
中    華    民    國   110    年    12    月    1     日
                  刑事第五庭    審判長法  官  林永村
                                      法  官  黃逸寧
                                      法  官  黃志皓
以上正本證明與原本無異。
不得上訴。
中    華    民    國   110    年    12    月    1     日
                                      書記官  曾小玲
　
附錄論罪之法條：
毒品危害防制條例第11條第1項
持有第一級毒品者，處三年以下有期徒刑、拘役或新臺幣三十萬
元以下罰金。
　
　
臺灣橋頭地方法院刑事簡易判決         110年度簡字第1020號
聲  請  人  臺灣橋頭地方檢察署檢察官
被      告  吳明宗  男  民國00年0月00日生
                    身分證統一編號：Z000000000號
                    住高雄市○○區○○路000巷0弄00○0號
                    居高雄市○○區○○路000號
上列被告因毒品危害防制條例案件，經檢察官聲請以簡易判決處
刑（110年度偵字第3182號），本院判決如下：
    主  文
吳明宗持有第一級毒品，處拘役參拾日，如易科罰金，以新臺幣
壹仟元折算壹日。
扣案之含第一級毒品海洛因壹包（含包裝袋壹只，驗餘淨重為零
點零伍公克）沒收銷燬。
    事實及理由
一、本件犯罪事實及證據，除證據部分補充「高雄市政府警察局
    楠梓分局扣押筆錄、高雄市政府警察局楠梓分局查獲涉嫌毒
    品危害防制條例案毒品初步檢驗報告單暨檢驗照片各1 份」
    外，餘均引用如附件檢察官聲請簡易判決處刑書之記載。
二、論罪科刑：
  ㈠核被告所為，係犯毒品危害防制條例第11條第1 項之持有第
    一級毒品罪。
  ㈡成立自首：被告於警員知悉其持有毒品前，主動向警員坦承
    持有第一級毒品之犯行，並主動交付系爭第一級毒品海洛因
    1 包供警查扣等情，有警詢筆錄、高雄市政府警察局保安警
    察大隊刑事案件報告書在卷可稽，堪認符合自首要件，爰依
    刑法第62條前段規定減輕其刑。
  ㈢爰審酌毒品對於施用者之身心均有不良影響，被告僅為追求
    毒品所能帶來之欣快感，為供己施用而持有本件第一級毒品
    ，其行為自屬不當，另考量被告前有違反毒品危害防制條例
    前科之素行，其持有第一級毒品之數量非多、期間不長，因
    此所生之社會危險性尚非甚重，其坦承犯行之犯後態度，與
    其自述國中畢業之教育程度、經濟生活狀況小康等一切情狀
    ，量處如主文所示之刑，並諭知易科罰金折算標準。
三、沒收：
    扣案之第一級毒品海洛因（含包裝袋1 只，驗餘淨重0.05公
    克）1 包，經送檢驗結果，確含海洛因成分一節，有高雄市
    立凱旋醫院高市凱醫驗字第67530 號濫用藥物成品檢驗鑑定
    書1 份在卷可佐，應依毒品危害防制條例第18條第1 項前段
    之規定，不問屬於犯罪行為人與否，宣告沒收銷燬之，至鑑
    定用罄之部分，因已滅失，不另宣告沒收銷燬。另包裝毒品
    之包裝袋1 只，因與其上所殘留之毒品難以析離，亦無析離
    之實益與必要，應視同毒品，一併沒收銷燬之。
四、依刑事訴訟法第449 條第1 項前段、第3 項、第450 條第1
    項、第454 條第2 項，逕以簡易判決處刑如主文。
五、本案經檢察官李奇哲聲請以簡易判決處刑。
六、如不服本判決，得自收受送達之翌日起20日內向本院提出上
    訴狀，上訴於本院第二審合議庭（須附繕本）。
中    華    民    國   110    年    7     月    30    日
                  橋頭簡易庭    法  官  廖華君
以上正本證明與原本無異。
中    華    民    國   110    年    7     月    30    日
                                書記官  陳佳彬
　
附錄論罪之法條：
毒品危害防制條例第11條第1項
持有第一級毒品者，處三年以下有期徒刑、拘役或新臺幣三十萬
元以下罰金。
 
附件：
臺灣橋頭地方檢察署檢察官聲請簡易判決處刑書
                                     110年度偵字第3182號
　
    被      告  吳明宗  （年籍詳卷）
 
上列被告因違反毒品危害防制條例案件，業經偵查終結，認為宜
以簡易判決處刑，茲將犯罪事實及證據並所犯法條分敘如下：
          犯罪事實
一、吳明宗明知海洛因係毒品危害防制條例所規定之第一級毒品
    ，不得持有，嗣因其友人張晉瑋因毒品案件通緝中，為警於
    民國110 年2 月23日18時23分許，前往張晉瑋位於高雄市○
    ○區○○路000 號3 樓住處執行搜索逮捕，詎警方前往上開
    處所搜索之際，張晉瑋為免其所有持有之第一級毒品海洛因
    為警所查獲，遂當場將其所有之1 小包第一級毒品海洛因交
    與吳明宗保管寄藏，吳明宗旋即收受後加以持有（張晉瑋轉
    讓毒品部分另行偵處）。後經警現場查獲張晉瑋，並查覺吳
    明宗在場，詢問吳明宗是否持有違禁物後，吳明宗遂將所持
    有之第一級毒品海洛因1 小包（驗後淨重0.05公克）交與警
    方，而為警當場所查扣。
二、案經高雄市政府警察局楠梓分局報告偵辦。
          證據並所犯法條
一、上開持有第一級毒品海洛因之犯罪事實，業據被告坦承不諱
    ，核與同案被告張晉瑋到庭證述相符，而扣案之毒品經送檢
    驗後，確係第一級毒品海洛因，此有高雄市立凱旋醫院濫用
    藥物成品檢驗鑑定書1 紙附卷可佐，此外復有扣押物品目錄
    表、扣押物品清單、現場照片在卷可稽，被告自白與事實相
    符，應屬可採。本件事證明確，被告持有一級毒品海洛因罪
    嫌，應堪認定。
二、核被告所為，係犯毒品危害防制條例第11條第1 項之持有第
    1 級毒品罪嫌，扣案之一級毒品1 小包，請依法宣告沒收。
三、依刑事訴訟法第451條第1項聲請逕以簡易判決處刑。
    此    致
臺灣橋頭地方法院
中    華    民    國   110    年    5     月    21    日
                          檢  察  官  李奇哲